---
title: "Untitled"
output:
  html_document:
    number_sections: true
    fig_caption: true
    toc: true
    fig_width: 5
    fig_height: 4
    theme: cosmo
    highlight: tango
    code_folding: show
---

```{r setup, include=FALSE}
knitr::opts_chunk$set(echo = TRUE,
                      fig.align = "center")
```

# Preparations (준비작업) {.tabset .tabset-fade}

## Libraries

```{r load_lib, message=FALSE, warning=FALSE, results='hide'}

# devtools::install_version("lubridate", version = "1.7.9.2")
library(data.table)
library(tidyverse)
library(caret)
library(recipes)
library(GGally)
library(janitor)
library(lubridate)
library(gridExtra)

theme_set(theme_bw())
```

## Data load {.tabset .tabset-fade}

```{r}
file_path <- "./data/bikesharingdata"
files <- list.files(file_path)
files
```

```{r, message=FALSE}
train <- fread(file.path(file_path, "train.csv"))
test <- fread(file.path(file_path, "test.csv"))
```

# Data overview (데이터 기본정보) {.tabset .tabset-fade}

## train data

```{r}
head(train)
```

## test data

```{r}
head(test)
test %>% 
  summarise(across(.fns = ~sum(is.na(.))/length(.)))
```

## train, test 데이터 통합

```{r}
all_data <- bind_rows(train, test)
```

## 변수 속성 확인

```{r}
all_data %>% glimpse()
```

# 데이터 전처리 {.tabset .tabset-fade}

## 변수 속성 변경

```{r}
all_data %>% 
    mutate_at(c('weather', 'workingday', 'holiday'), factor)

all_data %>% 
    mutate_at(vars('weather', 'workingday', 'holiday'), factor)

all_data %>% 
    mutate_at(vars(weather, workingday, holiday), factor)


all_data$season <- factor(all_data$season, labels = c('winter', 'fall', 'summer', 'spring'))
all_data$weather <- as.factor(all_data$weather)
all_data$workingday <- as.factor(all_data$workingday)
all_data$holiday <- as.factor(all_data$holiday)
```

## 날짜 변수 생성

```{r}
all_data <- all_data %>% mutate(datetime = ymd_hms(datetime),
                                year = year(datetime), 
                                month = month(datetime),
                                wday = wday(datetime),
                                day = day(datetime), 
                                hour = hour(datetime)) %>% 
    select(year, month, wday, day, holiday, workingday, everything()) 
```

## wday, month factor로 변환

```{r}
all_data$wday <- factor(all_data$wday, labels = c('Sun', 'Mon', 'Tue', 'Wed', 'Thur', 'Fri', 'Sat'))
all_data$month <- as.factor(all_data$month)
```

# 일변량 데이터 시각화 {.tabset .tabset-fade}

## count(target variable) 분포

```{r, message=FALSE, warning=FALSE}
all_data %>% 
    ggplot(aes(x = count)) + 
    geom_histogram()
```

count 변수를 보면 0인 count가 많음

## atemp, temp 분포

```{r, warning=FALSE, message=FALSE}
p1 <- all_data %>% 
    ggplot(aes(x = atemp)) + 
    geom_histogram()
p2 <- all_data %>% 
    ggplot(aes(x = temp)) + 
    geom_histogram()
grid.arrange(grobs = list(p1, p2), col = 2)
```

temp, atemp 분포는 거의 비슷함

## casual, registered 분포

```{r}
all_data %>% 
  ggplot(aes(x = registered)) + 
  geom_histogram()
all_data %>% 
  ggplot(aes(x = casual)) + 
  geom_histogram()


var(all_data$registered, na.rm = T)
mean(all_data$registered, na.rm = T)
var(all_data$casual, na.rm = T)
mean(all_data$casual, na.rm = T)
```

train data에는 존재하지만 test 데이터에는 존재하지 않는 count variable이다. 두 변수의 분포를 보면 0의 비율이 매우 많고, 과대산포되어있는 것을 볼 수 있다.

## 변수별 상관관계 및 분포 시각화(holiday)

```{r}
all_data %>% 
    select(holiday, temp, humidity, windspeed, count) %>% 
    GGally::ggpairs(mapping = aes(color = holiday))
```

## 변수별 상관관계 및 분포 시각화(workingday)

```{r}
all_data %>% 
    select(workingday, temp, humidity, windspeed, count) %>% 
    GGally::ggpairs(mapping = aes(color = workingday))
```

# factor 변수 시각화 {.tabset .tabset-fade}

## 계절(season)에 따른 시간 vs count 그래프

```{r}
all_data %>% 
    group_by(season, hour) %>% 
    summarise(count = sum(count, na.rm = T)) %>% 
    ggplot(aes(x = hour, y = count, color = season)) +
    geom_line(size = 1.5, alpha = 0.7)
```

## 날씨(weather)에 따른 시간 vs count 그래프

```{r}
all_data %>% 
    group_by(weather, hour) %>% 
    summarise(count = sum(count, na.rm = T)) %>% 
    ggplot(aes(x = hour, y = count, color = weather)) +
    geom_line(size = 1.5, alpha = 0.7)
```

## 요일(wday)에 따른 시간 vs count 그래프

```{r}
all_data %>% 
    group_by(wday, hour) %>% 
    summarise(count = sum(count, na.rm = T)) %>% 
    ggplot(aes(x = hour, y = count, color = wday)) +
    geom_line(size = 1.5, alpha = 0.7)
```

## 휴일 유무(holiday)에 따른 시간 vs count 그래프

```{r}
all_data %>% 
    group_by(holiday, hour) %>% 
    summarise(count = sum(count, na.rm = T)) %>% 
    ggplot(aes(x = hour, y = count, color = holiday)) +
    geom_line(size = 1.5, alpha = 0.7)
```

## workingday에 따른 시간 vs count 그래프

```{r}
all_data %>% 
    group_by(workingday, hour) %>% 
    summarise(count = sum(count, na.rm = T)) %>% 
    ggplot(aes(x = hour, y = count, color = workingday)) +
    geom_line(size = 1.5, alpha = 0.7)
```

## month에 따른 시간 vs count 그래프

```{r}
all_data %>% 
    group_by(month, hour) %>% 
    summarise(count = sum(count, na.rm = T)) %>% 
    ggplot(aes(x = hour, y = count, color = month)) +
    geom_line(size = 1.5, alpha = 0.7)
```

## hour에 따른 temp vs atemp 그래프

```{r}
a1 <- all_data %>% 
  mutate(hour = as.factor(hour)) %>% 
  ggplot(aes(x=hour, y = registered)) + geom_boxplot()
a2 <- all_data %>% 
  mutate(hour = as.factor(hour)) %>% 
  ggplot(aes(x=hour, y = casual)) + geom_boxplot()
grid.arrange(a1, a2)
```

# 결측치 및 factor level 처리
-  humidity의 경우 0 값이 22개 존재함
-  windspeed가 0인 경우도 마찬가지로 결측치로 보고 대체함 weather의 경우 4 level의 빈도가 매우 작기 때문에 3 level과 통합


```{r}
table(all_data$weather) # 4
table(all_data$humidity==0) # 22 
table(all_data$windspeed==0) # 2180
table(all_data$casual==0) # 986
table(all_data$registered==0) # 15
```

```{r}
all_data %>% 
    recipe(count~.) %>% 
    step_other(weather, threshold = 0.1, other = 3) %>% 
    step_discretize(windspeed, min_unique = 5, num_breaks = 5) %>%
    prep() %>% 
    juice() -> all_data
```

# Recipe {.tabset .tabset-fade}

```{r}
all_data2 <- all_data %>% 
    recipe(count~.) %>% 
    step_rm(datetime, registered, casual) %>%
    step_mutate(year = as.factor(year)) %>% 
    step_log(count, offset = 1) %>%
    step_dummy(all_nominal()) %>%
    step_nzv(all_numeric()) %>% 
    prep() %>% 
    juice()
```


# Split train, test 

```{r}
train_index <- seq_len(nrow(train))
train2 <- all_data2[train_index,]
test2 <- all_data2[-train_index,]

```


# Modeling {.tabset .tabset-fade}

## rf 
```{r}
library(caret)
set.seed(123)
control <- trainControl(method='cv', 
                        number=5)

tunegrid <- expand.grid(mtry = c(1:5))

rf_gridsearch <- train(count ~ .,             
                       data = train2,               
                       method = 'rf',  
                       trControl = control, 
                       metric = 'RMSE',
                       tuneGrid = tunegrid, 
                       verbose = F) 

plot(varImp(rf_gridsearch, scale = F))


pred <- predict(rf_gridsearch, newdata = test2)
```

## XGBOOST 

```{r}
library(caret)
set.seed(123)
control <- trainControl(method='cv', 
                        number=5)

xgb_gridsearch <- train(count ~ .,             
                       data = train2,               
                       method = 'xgbTree',  
                       trControl = control, 
                       metric = 'RMSE',
                       tuneLength = 5, 
                       verbose = F) 

plot(varImp(xgb_gridsearch, scale = F))

pred <- predict(xgb_gridsearch, newdata = test2)
```

## SVM

```{r}
library(caret)
set.seed(123)
control <- trainControl(method='cv', 
                        number=3)

svm_gridsearch <- train(count ~ .,             
                       data = train2,               
                       method = 'svmPoly',  
                       trControl = control, 
                       metric = 'RMSE',
                       tuneLength = 2, 
                       verbose = F) 

pred <- predict(svm_gridsearch, newdata = test2)
```

## LASSO regression 

```{r}
library(caret)
set.seed(123)
control <- trainControl(method='cv', 
                        number=3)


lambda <- seq(0, 1, length = 11)  

lasso_grid <- expand.grid(alpha = 1, lambda = lambda) # alpha = 1 : lasso 

lasso_gridsearch <- train(count ~ .,             
                       data = train,               
                       method = 'glmnet',         
                       metric = 'RMSE', 
                       trControl = control, 
                       tuneGrid = lasso_grid
                       )
lasso_gridsearch
lasso_gridsearch$bestTune
# Model coef 
coef(lasso_gridsearch$finalModel, lasso_gridsearch$bestTune$lambda)


pred <- predict(lasso_gridsearch, newdata = test2)
```

## ridge regression 
```{r}
set.seed(123)
control <- trainControl(method='cv', 
                        number=3)

lambda <- seq(0, 1, length = 11)

ridge_grid <- expand.grid(alpha = 0, lambda = lambda) # alpha = 0 : ridge 

ridge_gridsearch <- train(count ~ .,             
                       data = train,               
                       method = 'glmnet',         
                       metric = 'RMSE', 
                       trControl = control, 
                       tuneGrid = ridge_grid
                       )

ridge_gridsearch
ridge_gridsearch$bestTune

# Model coef 
coef(ridge_gridsearch$finalModel, ridge_gridsearch$bestTune$lambda)


pred <- predict(ridge_gridsearch, newdata = test2)
```

