---
title: "ADP8"
output:
  html_document:
    number_sections: true
    fig_caption: true
    toc: true
    fig_width: 5
    fig_height: 4
    theme: cosmo
    highlight: tango
    code_folding: show
---

17회 복기 자료 



```{r setup, include=FALSE}
knitr::opts_chunk$set(echo = TRUE,
                      message = FALSE, 
                      warning = FALSE,
                      fig.align = "center")
```


```{r}
library(tidyverse)
library(data.table)
library(lubridate)
library(caret)
library(recipes)
library(rsample)
library(forecast)
```


# house price prediction {.tabset .tabset-fade}

-   데이터 : califonia housing 데이터와 유사 

<https://www.kaggle.com/harlfoxem/housesalesprediction>

## EDA

## 데이터분할 

## Modeling 

-   교호작용을 고려한 다중회귀 수행 

## 3가지 분류 모델 생성 및 비교, 좋은 모델 선택 

-   RMAE 


# covid19 {.tabset .tabset-fade}

-    일별 누적확진자 변수로 있음 


```{r}
library(readr)

file_path <- "https://www.sharpsightlabs.com/datasets/covid19/covid_data_2020-05-08.csv"
covid_data <- read_delim(file_path,delim = ";") # 임의의 구분자로 된 파일을 읽을 때 사용 

covid_data$country %>% table()
```


## 전체 인구대비 누적 사망률이 가장 높은 5개 국가 추출

## 시각화 

-    국가별 일일 확진자, 누적확진자, 일일사망자, 누적사망자 시계열 그래프 출력 

## 위험지수 

-    위험지수 개발, 이유 설명 
-    위험지수가 높은 국가들 10개 선정해서 시각화 
-    한국의 코로나 확진자를 예측(선형 시계열 모델 + 비선형시계열 모델)

# 설문조사 데이터 {.tabset .tabset-fade}

-    역문항 처리 
-    그룹별 평균, 표준편차, 왜도, 첨도 산출 
-    탐색적 요인분석 

